臺灣高雄地方法院刑事判決            100年度簡上字第564號
上  訴  人
即  被  告  邵志盛
上列上訴人即被告因毒品危害防制條例案件，不服本院高雄簡易
庭民國100年9月13日100年度簡字第4865 號所為之第一審判決判
決（聲請簡易判決處刑案號：100年度毒偵字第4853 號），提起
上訴，本院管轄之第二審合議庭判決如下：
    主  文
原判決撤銷。
邵志盛施用第二級毒品，處有期徒刑肆月，如易科罰金，以新臺
幣壹仟元折算壹日。
    事  實
一、邵志盛前於民國（下同）97年間因施用毒品案件，經本院以
    97年度毒聲字第160 號裁定送觀察、勒戒後，認有繼續施用
    毒品之傾向，復以97年度審毒聲字字第702 號裁定令入戒治
    處所施以強制戒治，嗣經戒治機關評定合格，認已無繼續強
    制戒治之必要，於98年3 月25日停止戒治處分釋放出監，並
    經臺灣高雄地方法院檢察署檢察官於98年4 月17日以98年度
    戒毒偵字第102 號為不起訴處分確定。詎仍未戒除毒癮，於
    前開強制戒治執行完畢釋放後5年以內，復於99年4月11日施
    用第一級毒品海洛因1次，經本院以100年度審訴緝字第28號
    判決有期徒刑7月確定在案，並於100年9月16 日入監執行中
    （未構成累犯）。詎仍未能戒除毒癮，於上揭強制戒治執行
    完畢釋放後5 年內，復基於施用第二級毒品甲基安非他命之
    犯意，於100年5月18日21時25分許為警採尿時回溯96小時內
    某時（不含公權力拘束期間），在不詳處所，以不詳方式施
    用第二級毒品甲基安非他命1次；嗣於100年5月18日21 時許
    ，在高雄市○○區○○街173 號「娛學園網咖」，為警臨檢
    時發現其多次未依通知前往林園分局採尿，經同意採其尿液
    送驗後，檢驗結果呈甲基安非他命陽性反應，始悉上情。
二、案經高雄市政府警察局三民第二分局移送臺灣高雄地方法院
    檢察署檢察官偵查起訴。
    理  由
壹、證據能力部分：
    按被告以外之人於審判外之陳述，雖不符刑事訴訟法第159
    條之1至第159條之4 之規定，而經當事人於審判程序同意作
    為證據，法院審酌該言詞陳述或書面陳述作成時之情況，認
    為適當者，亦得為證據；當事人、代理人或辯護人於法院調
    查證據時，知有第159條第1項不得為證據之情形，而未於言
    詞辯論終結前聲明異議者，視為有前項之同意，刑事訴訟法
    第159條之5第1項、第2項分別定有明文。本判決所引用之各
    項證據資料，其屬於被告以外之人於審判外之言詞、書面陳
    述者，據被告、檢察官於審判程序表示沒有意見（見院2 卷
    第22頁正面），本院審酌上開證據作成時之情況，亦無不當
    取供等情形，認為以之作為本案之證據亦屬適當，依刑事訴
    訟法第159條之5第2 項之規定，應均有證據能力，先予敘明
    。
貳、實體部分：
一、上開犯罪事實，業據被告於本院審理中坦承不諱（見院2 卷
    第21頁反面），且被告於100年5月18日為警查獲後採集之尿
    液，經送台灣檢驗科技股份有限公司，以酵素免疫法（EIA
    ）及氣相層析質譜儀法（GC/MS）方法檢驗，結果呈甲基安
    非他命陽性反應等情，亦有台灣檢驗科技股份有限公司濫用
    藥物實驗室 100年6月9日濫用藥物檢驗報告、移送機關偵辦
    毒品案件尿液對照表、偵辦毒品案件嫌疑人尿液採證代碼對
    照表各1 紙（見警卷第5至7頁）在卷可稽，足徵被告自白核
    與事實相符，是其施用第二級毒品甲基安非他命之犯行，堪
    以認定。
二、按犯毒品危害防制條例第10條之罪，經觀察、勒戒後，認無
    繼續施用毒品之傾向，應即釋放，並為不起訴處分；認有繼
    續施用毒品之傾向者，應由檢察官聲請法院裁定令入戒治處
    所施以強制戒治，至無繼續戒治之必要，強制戒治期滿，應
    即釋放，由檢察官為不起訴處分。經觀察勒戒、強制戒治執
    行完畢釋放後，5年內再犯第10條之罪，依 93年1月9日修正
    施行之毒品危害防制條例第23條第2 項規定意旨，應由檢察
    官偵查起訴。又依修正後之規定，僅限於「初犯」及「5 年
    後再犯」二種情形，始應先經觀察、勒戒或強制戒治程序。
    倘被告於5年內已再犯，經依法追訴處罰，縱其第3次（或第
    3 次以上）再度施用毒品之時間，在初犯經觀察、勒戒或強
    制戒治執行完畢釋放5年以後，已不合於「5年後再犯」之規
    定，且因已於「5 年內再犯」，顯見其再犯率甚高，原實施
    觀察、勒戒或強制戒治，已無法收其實效，即應依該條例第
    10條處罰（最高法院97年度第5次刑事庭會議決議參照）。
三、被告前因施用毒品案件，經本院以97年度毒聲字第160 號裁
    定送觀察、勒戒後，認有繼續施用毒品之傾向，復以97年度
    審毒聲第702 號裁定令入戒治處所施以強制戒治，嗣經戒治
    機關評定合格，認已無繼續強制戒治之必要，於98年3 月25
    日停止戒治處分釋放出監執行完畢等情，有臺灣高雄地方法
    院檢察署刑案資料查註紀錄表、臺灣高等法院被告前案紀錄
    表在卷可證。本件被告於觀察、勒戒執行完畢釋放後，5 年
    以內再犯毒品危害防制條例第10條之施用第二級毒品罪，依
    前開說明，應依法論科。
四、論罪科刑部分：次按，甲基安非他命為毒品危害防制條例第
    2條第2項第2 款，依其成癮性、濫用性及對社會危害性所分
    類管制之第二級毒品，此觀諸該條例第2條第2項第2 款甚明
    。本件被告施用上開毒品，核其所為，係犯毒品危害防制條
    例第10條第2 項之施用第二級毒品罪。其持有第二級毒品甲
    基安非他命之低度行為，為施用之高度行為吸收，不另論罪
    。原審係以被告犯後否認犯行，態度非佳，因而論處被告施
    用第二級毒品罪刑，固非無見。惟警詢並未詢問被告有無施
    用第二級毒品，且未經偵訊及原審訊問，而被告已於本院審
    理時坦承犯行，是量處有期徒刑6 月，尚嫌過重，被告以原
    審量刑過重為由而提起上訴，為有理由，自應由本院予以撤
    銷改判。爰審酌被告經觀察、勒戒及強制戒治後，於99年4
    月間施用第一級毒品後，復再度犯本次犯行，雖非屬初犯，
    然亦非累犯，且犯後坦承犯行，衡諸其施用毒品之自戕行為
    ，對社會造成之損害非鉅，並斟酌本件犯罪情節，及被告之
    智識、經濟狀況等一切情狀，量處如主文所示之刑，並諭知
    如易科罰金之折算標準，以資懲儆。
據上論斷，應依刑事訴訟法第455條之1第1項、第3項、第369 條
第1項前段、第364條、第299條第1項前段，毒品危害防制條例第
10條第2項，刑法第11條前段、第41條第1項前段，判決如主文。
本案經檢察官黃齡慧到庭執行職務。
中    華    民    國   100    年    12    月    27    日
                  刑事第五庭    審判長法  官  李昆南
                                      法  官  方錦源
                                      法  官  劉美香
以上正本證明與原本無異。
不得上訴。
中    華    民    國   100    年    12    月    27    日
                                      書記官  陳仙宜
附錄本案論罪科刑法條：
毒品危害防制條例第10條
施用第一級毒品者，處6月以上5年以下有期徒刑。
施用第二級毒品者，處3年以下有期徒刑。